【裁判字號】    90,抗,821
【裁判日期】    901130
【裁判案由】    偽造有價證券
【裁判全文】
臺灣高等法院臺中分院刑事裁定                        九十年度抗字第八二一號
    抗  告  人
    即  被  告  甲○○
                乙○○
右列抗告人因偽造有價證券案件，不服臺灣彰化地方法院中華民國九十年五月三十日
八十八年度自字第一二八號所為停止審判之裁定，提起抗告，本院裁定如左：
      主  文
原裁定撤銷。
      理  由
一、本件抗告意旨略以：原審法院承審法官於九十年五月三十日庭訊時，雖當庭諭知
    ：「本件俟民事訴訟判決確定前停止審判」，惟本件自訴人自訴內容純屬誣指，
    前後所供不一，矛盾叢生，且本案已歷經一年七月之調查，並有證人陳秀惠、詹
    正恩、謝寶進、陳謝、謝淑惠等人出庭作證，抗告人二人確屬冤屈，復與自訴
    人所提之民事訴訟無必然之結果關係，實無裁定停止審判之必要，且影響抗告人
    之權益，原裁定似有未洽，為此提起抗告，聲請撤銷原裁定等語。
二、按犯罪是否成立或刑罰應否免除，以民事法律關係為斷，而民事已經起訴者，得
    於其程序終結前停止審判；又刑事訴訟採真實發現主義，審理事實之刑事法院，
    應自行調查證據，以為事實之判斷，並不受民事判決之拘束。刑事訴訟法第二百
    九十七條、最高法院五十六年台上字第一一八號判例可資參照。是宜否停止訴訟
    程序應由法院斟酌個案情形予以裁定，非謂一有先行提起民事訴訟者，於未確定
    前即須裁定停止訴訟，以期兼顧當事人之權益。經查，本件自訴人陳時杰係以：
    「抗告人乙○○執有自訴人所簽發，未載發票日期，面額各為新台幣（下同）五
    百萬元、一百五十萬元、票號分別為０八五六九一、０八五六九二號之本票二張
    。詎被告乙○○意圖為自己不法之所有，未經自訴人授權，擅自填載發票年月日
    ，於到期日屆期後，轉讓予知情之抗告人甲○○（即乙○○之配偶），經提示未
    獲付款，而轉向法院聲請裁定准予強制執行，並經原審法院以八十七年度票字第
    二二六二號裁定准予強制執行在案」為由，認抗告人二人涉嫌偽造有價證券，而
    於八十八年十月七日向原審法院提起自訴，並經原審法院以八十八年度自字第一
    二八號審理在案，嗣於九十年五月三十日庭訊時，原審法官乃當庭諭知：「本案
    被告犯罪是否成立，以民事法律關係為斷，而民事已先起訴，本件於民事程序終
    結前停止審判」等情，裁定停止訴訟，業經本院核閱原審卷宗屬實。惟本案原審
    法官最遲應於八十八年十一月二日即知自訴人已對抗告人甲○○等人提起確認本
    票債權不存在之訴（臺灣彰化地方法院北斗簡易庭八十七年度斗簡字第三八二號
    ），此有臺灣彰化地方法院檢察署八十八年十一月一日彰檢盛愛字第四０二六四
    號函暨所附上開斗簡字第三八二號影印卷宗一份在卷可憑，而原審法官當時並未
    認有停止審判之必要，仍繼續開庭調查相關之證據，且兩造當事人亦各自提出彼
    此間之資金往來明細及聲請傳訊相關之證人，詎本案進行至九十年五月三十日（
    已進行一年七月），原審法官卻突以刑事訴訟法第二百九十七條之規定裁定停止
    訴訟，實令人費解，況審理事實之刑事法院本得自行調查證據，以為事實之判斷
    ，不受民事判決之拘束。本件原裁定僅稱有停止審判之必要，惟似未斟酌具體情
    事，即裁定停止，揆諸前開說明，顯有未合。是抗告意旨以前揭諸語指摘原裁定
    ，尚有未合，為有理由，應由本院將原裁定予以撤銷。
四、據上論斷，應依刑事訴訟法第四百十三條前段裁定如主文。
中      華      民      國      九十       年    十一     月    三十    日
                                臺灣高等法院臺中分院刑事第十庭
                                      審判長法  官  林  照  明
                                            法  官  盧  江  陽
                                            法  官  蔡  名  曜
右正本證明與原本無異。
不得再抗告。
                                            書記官  許  哲  禎
中      華      民      國      九十       年    十二     月     三     日
                                                                        Ｒ


司法院資訊處製作；財團法人民間司法改革基金會備份。
